【裁判字號】    99,裁,868
【裁判日期】    990422
【裁判案由】    地價稅
【裁判全文】
最  高  行  政  法  院  裁  定
                                       99年度裁字第868號
上  訴  人  京華城股份有限公司
代  表  人  甲○○
被 上訴 人  臺北市稅捐稽徵處
代  表  人  謝松芳
上列當事人間地價稅事件，上訴人對於中華民國98年12月31日臺
北高等行政法院98年度訴字第2038號判決，提起上訴，本院裁定
如下：
    主  文
上訴駁回。
上訴審訴訟費用由上訴人負擔。
    理  由
一、按對於高等行政法院判決之上訴，非以其違背法令為理由，
    不得為之，行政訴訟法第242條定有明文。依同法第243條第
    1項規定，判決不適用法規或適用不當者，為違背法令；而
    判決有同條第2項所列各款情形之一者，為當然違背法令。
    是當事人對於高等行政法院判決上訴，如依行政訴訟法第24
    3條第1項規定，以高等行政法院判決有不適用法規或適用不
    當為理由時，其上訴狀或理由書應有具體之指摘，並揭示該
    法規之條項或其內容；若係成文法以外之法則，應揭示該法
    則之旨趣；倘為司法院解釋或本院之判例，則應揭示該判解
    之字號或其內容。如以行政訴訟法第243條第2項所列各款情
    形為理由時，其上訴狀或理由書，應揭示合於該條項各款之
    事實。上訴狀或理由書如未依此項方法表明，或其所表明者
    與上開法條規定不合時，即難認為已對高等行政法院判決之
    違背法令有具體之指摘，其上訴自難認為合法。
二、本件上訴人所有坐落臺北市○○區○○段○○段156地號土地
    （面積16,485平方公尺、應有部分全部，下稱系爭土地），
    地上建物為門牌臺北市○○區○○路○段138號之地上12層、
    地下8層建物（下稱系爭房屋），經被上訴人所屬松山分處
    以地政機關登記系爭房屋資料之騎樓用地面積631.71平方公
    尺計算系爭土地符合土地稅減免規則第10條第1項第4款規定
    減徵地價稅之面積為126.34平方公尺（即631.71×1/5＝126
    .34），及以系爭房屋地下5層至地下8層停車場使用面積為
    48,039.3平方公尺，占系爭房屋總樓地板面積205,921.6平
    方公尺之比率換算系爭土地面積計3,845.77平方公尺（即48
    ,039.3÷205,921.6×16,485=3,845.77）符合土地稅法第18
    條第1項第5款規定，按千分之十稅率計徵地價稅，其餘土地
    面積12,512.89平方公尺則按一般用地稅率課徵地價稅，總
    計課徵系爭土地97年地價稅計新臺幣6,483萬1,180元。上訴
    人不服，循序提起行政訴訟，遭原審判決駁回，乃對原判決
    上訴，主張：（一）被上訴人認可之地下4至8樓屬收費停車
    場，而地下2、3樓屬免費停車，係公益性質較高之使用用途
    ，亦當然應適用優惠稅率。據此，系爭土地因停車場用地得
    按千分之十計徵地價稅之面積應為5,125.39平方公尺，原審
    未查，逕採信被上訴人核准之面積3,845.77平方公尺，明顯
    違背行政程序法第9條規定。（二）系爭土地之東北側（即
    八德路及東寧路交叉口處）、西南側（即與市○○道相鄰之
    廣場）及鄰近同地段第181、180、162-6、162-3（即京華城
    全生活廣場之八德路停車場出入口與鄰近商家間之巷道）之
    土地，面積約為5,007.76平方公尺，係屬廣場用地及綠地，
    提供附近鄰人或一般大眾等不特定人無償使用、通行，依財
    政部58年臺財稅發第4532號令（上訴人誤載為4523號）應按
    千分之二稅率核課地價稅，惟被上訴人卻認前揭土地因屬法
    定空地而不得免徵，亦未審酌其他得以減免之情形，即按一
    般稅率核課地價稅，原審所據為判決之法律見解與法律顯有
    違背等語。本院經核其上訴狀內容，無非就原審認定事實、
    取捨證據之職權行使事項，任加指摘，或就原審已論斷或駁
    斥其主張之理由，再執陳詞及無涉之行政程序法第9條規定
    泛言原判決違法，而非具體表明合於不適用法規或適用不當
    ，或有行政訴訟法第243條第2項所列各款之情形，難認已對
    原判決之違背法令有具體之指摘。依首揭規定及說明，其上
    訴為不合法，應予駁回。
三、據上論結，本件上訴為不合法。依行政訴訟法第249條第1項
    前段、第104條、民事訴訟法第95條、第78條，裁定如主文
    。
中    華    民    國    99    年    4     月    22    日
                    最高行政法院第一庭
                        審判長法官  鄭  淑  貞
                              法官  林  茂  權
                              法官  侯  東  昇
                              法官  楊  惠  欽
                              法官  胡  方  新

以  上  正  本  證  明  與  原  本  無  異
中    華    民    國    99    年    4     月    23    日
                              書記官  張  雅  琴

司法院資訊處製作；財團法人民間司法改革基金會備份。
